【裁判字號】    97,易,3253
【裁判日期】    971231
【裁判案由】    傷害
【裁判全文】
臺灣板橋地方法院刑事判決              97年度易字第3253號
公  訴  人  臺灣板橋地方法院檢察署檢察官
被      告  丁○○
上列被告因傷害案件，經檢察官提起公訴（97年度偵續一字第42
號），本院判決如下：
    主    文
丁○○傷害人之身體，處拘役參拾日，如易科罰金，以新壹幣壹
仟元折算壹日；減為拘役拾伍日，如易科罰金，以新臺幣壹仟元
折算壹日。
    事    實
一、緣丁○○因其母親陳秀蘭於民國95年10月9 日上午至臺北縣
    永和市○○街84巷口附近水果攤購物時，與丙○○有口角爭
    執，而對丙○○心生不滿，竟基於傷害之犯意，於95年10月
    10日上午7 時44分許，進入臺北縣永和市○○街86號1 樓丙
    ○○住處（侵入住宅部分，未據告訴），見丙○○手持錄音
    機錄音，先徒手用力將丙○○手上之錄音機拍落地面（毀損
    部分，未據告訴），致丙○○重心不穩，再接續以腳踢向丙
    ○○之右腰，用拳頭打丙○○頭部，致丙○○跌坐在地上，
    而受有左大腿挫傷之傷害。
二、案經丙○○訴請臺灣板橋地方法院檢察署檢察官偵查起訴。
    理    由
一、證據能力部分：
    本件認定事實所引用之卷證資料，並無證據證明係公務員違
    背法定程序所取得，且檢察官、被告於本院準備程序及審判
    期日時均表示同意作為證據而不予爭執，且迄至言詞辯論終
    結前亦未再聲明異議，依刑事訴訟法第159 條之5 規定，本
    件認定事實所引用之證據，均有證據能力。
二、訊據被告丁○○固坦承於上揭時地以手用力將告訴人丙○○
    手上之錄音機拍落地面，致告訴人重心不穩而摔倒在地等情
    ，惟矢口否認有何傷害犯行，辯稱：伊沒有打丙○○，亦未
    用腳踢她，是她自己跌倒云云。經查：
（一）上揭被告於95年10月10日上午7 時44分許，至臺北縣永和
      市○○街86號1 樓告訴人住處，見告訴人手持錄音機錄音
      ，先徒手用力將其手上之錄音機拍落地面，致告訴人重心
      不穩，再接續以腳踢向告訴人之右腰，用拳頭打其頭部，
      致告訴人跌坐在地上，而受有左大腿挫傷之傷害等事實，
      業據證人即告訴人丙○○於歷次偵審中均指訴綦詳，並經
      證人即告訴人母親黃春綢於偵查中結證屬實（見97年度偵
      續一字第42號偵查卷第16頁），復有國立臺灣大學醫學院
      附設醫院（下稱臺大醫院）出具之診斷證明書1 紙（見95
      年度他字第7813號偵查卷第9 頁）、臺大醫院96年10月8
      日校附醫秘字第0960211859號函暨急診病歷1 份（見96年
      度偵續字第414 號偵查卷第21至26頁）、現場照片數張、
      錄音機摔裂照片3 張（見97年度偵續一字第42號偵查卷第
      23至25頁）附卷可稽。
（二）證人即臺北縣政府警察局永和分局中正橋派出所警員乙○
      ○、戊○○於偵查中均證稱：渠等接獲民眾報案後，於案
      發當日上午7 時至9 時間之某時許抵達現場，被告與告訴
      人雙方仍繼續口角，但並未見到被告打告訴人及錄音機摔
      壞之情形等語（見95年度他字第7813號偵查卷第53頁），
      再參酌該二位員警於中正橋派出所95年10月10日工作紀錄
      上記載：「甲方（指告訴人）告知乙方（指被告）有動手
      打他，乙方稱沒有動手」等情（見上開他字號偵查卷第57
      頁），足徵告訴人丙○○於員警抵達現場處理之時，當場
      即有向員警指訴自己遭到被告毆打之情形。且告訴人於同
      日上午9 時19分許至臺大醫院急診時，亦向醫生主訴「右
      腰部遭他人踢傷，疼痛，頭痛」等情形，此觀前揭急診病
      歷可考。是告訴人於95年10月10日上午7 時44分許遭被告
      毆打後，立即向其後趕抵現場處理之員警指訴被告傷害之
      行為，隨後並至臺大醫院急診驗傷，而其主訴自我之受傷
      情形及傷勢，亦與其於偵審中指訴之情節相符，顯見告訴
      人所述非虛，應堪採信。被告空言辯稱：伊沒有打踢告訴
      人，是她自己跌倒云云，應係事後圖卸刑責之詞，不足採
      信。
（三）又證人甲○○於本院審理時證稱：「（問：你有無看到被
      告出手拍打告訴人手上的錄音機，使告訴人跌坐在地上？
      ）沒有。」、「（問：有無看到被告有對告訴人做任何動
      作？）我看到的時候被告已經從裡頭走出來了，告訴人當
      時也看不出來有任何受傷。」等語（見本院卷第45頁），
      是證人於案發當時並未在現場，自並未目睹被告否有動手
      傷害之行為，且告訴人係左大腿受有挫傷，證人是否得以
      從外觀上即可正確判斷告訴人是否受傷，顯有疑問。故證
      人上開證言並不足據為對被告有利之認定。
（四）本件事證已臻明確，被告犯行堪以認定，應予依法論科。
三、核被告所為，係犯刑法第277 條第1 項之傷害罪。爰審酌被
    告之素行資料，犯罪之動機、告訴人所受之傷勢情形，及被
    告尚未與告訴人達成民事上和解、犯後猶否認犯行等一切情
    狀，量處如主文所示之刑，並諭知易科罰金之折算標準，以
    示懲儆。末查，被告之犯罪時間，係在96年4 月24日之前，
    茲依中華民國96年罪犯減刑條例第2 條第1 項第3 款之規定
    減其宣告刑2 分之1 ，並諭知易科罰金之折算標準。
據上論斷，應依刑事訴訟法第299 條第1 項前段，刑法第第277
條第1 項、第41條第1 項前段，刑法施行法第1 條之1 ，中華民
國96年罪犯減刑條例第2 條第1 項第3 款、第7 條、第9 條，判
決如主文。
本案經檢察官劉仕國到庭執行職務
中    華    民    國    97    年    12    月    31    日
                  刑事第九庭法  官  崔玲琦
上列正本證明與原本無異。
如不服本判決，應於判決送達後十日內敘明上訴理由，向本院提
出上訴狀（應附繕本），上訴於臺灣高等法院。
                            書記官  林進煌
中    華    民    國    98    年    1     月    5     日
附錄法條：刑法第277條
中華民國刑法第277條
（普通傷害罪）
傷害人之身體或健康者，處 3 年以下有期徒刑、拘役或 1 千元
以下罰金。
犯前項之罪因而致人於死者，處無期徒刑或 7 年以上有期徒刑；
致重傷者，處3年以上10年以下有期徒刑。


司法院資訊處製作；財團法人民間司法改革基金會備份。
